臺灣高雄地方法院刑事判決　　　　　　　　　　　　九十一年度易字第一九七六號
　　公　訴　人　臺灣高雄地方法院檢察署檢察官
　　被　　　告　乙○○
　　被　　　告　丙○○
右列被告等因傷害等案件，經檢察官提起公訴（九十一年度偵字第八四七一號），本
院判決如左：
    主  文
乙○○被訴恐嚇危害安全部分無罪。
乙○○被訴毀損部分不受理。
丙○○被訴傷害部分公訴不受理。
    理  由
一、公訴意旨略以：緣甲○○○與被告丙○○係姊弟關係，被告乙○○係王陳月照之
    子。被告丙○○於民國九十一年一月二日上午九時許（起訴書誤繕為二十一時許
    ），在高雄市○○區○○街九十四住處，因胞弟陳清和向其借款周轉之事，與胞
    姊王陳月照發生口角，繼而雙方發生肢體衝突時，被告丙○○竟基於傷害犯意，
    以手緊握王陳月照左手手指並加以扭轉，致王陳月照受有左手第三、第四指骨折
    、挫傷等傷害。被告乙○○因其母王陳月照遭傷害之事，於同日晚間二十三時許
    ，前往被告丙○○住處以對講機要求與被告丙○○理論，因被告丙○○避不見面
    ，即向被告丙○○之妻黃錦桂恐嚇稱：「小弟（丙○○）打大姐（王陳月照），
    哥哥（乙○○）就找小弟（丙○○之子陳雲騰）算帳」等語後離去，致黃錦桂心
    生畏懼，嗣黃錦桂告知陳雲騰，亦致陳雲騰心生畏懼；乙○○心有未甘，復基於
    概括犯意，分別於同日晚間二十三時三十分許及翌日凌晨一時四十五分許夥同數
    名姓名不詳男子，在高雄市○○區○○街九十四號前以磚塊砸毀被告丙○○住家
    二、三樓窗戶玻璃，足生損害於被告丙○○，因認被告乙○○涉有刑法第三百零
    五條之恐嚇危害安全罪嫌及同法第三百五十四條之連續毀損等罪嫌、被告丙○○
    則涉有刑法第二百七十七條第一項之傷害罪嫌。
二、被告乙○○無罪部分：
  (一)按犯罪事實應依證據認定之，無證據不得推定其犯罪事實；又不能證明被告犯罪
    者，應諭知無罪之判決，刑事訴訟法第一百五十四條、第三百零一條第一項分別
    定有明文。次按告訴人之告訴，係以使被告受刑事訴追為目的，是其陳述是否與
    事實相符，仍應調查其他證據以資審認；又事實之認定，應憑證據，如未能發現
    相當證據，或證據不足以證明，自不能以推測或擬制之方法，以為裁判基礎；復
    按認定犯罪事實所憑之證據，其為訴訟上之證明，須於通常一般之人均不致有所
    懷疑，而得確信其為真實之程度者，始得據為有罪之認定，倘其證明尚未達到此
    一程度，而有合理之懷疑存在時，即無從為有罪之確信，自應為無罪之判決，最
    高法院分別著有五十二年臺上字第一三號、四十年臺上第八十六號、七十六
    年臺上第四九八六號判例可資參照。
  (二)本件公訴人認被告有右揭恐嚇犯嫌，無非以被害人黃錦桂之指述為其主要論據。
    惟訊據被告乙○○固坦承於右揭時地，以磚塊毀損被告丙○○住處玻璃之事實不
    諱，但堅決否認有被訴恐嚇犯行，辯稱：係因母親被打，才按對講機與被害人黃
    錦桂談話，要求被告丙○○出面，因被告丙○○不出面溝通，始一時氣憤，拿磚
    塊砸他們家的玻璃等語。
  (三)經查，被告乙○○之母親王陳月照確曾於右揭時地遭被告丙○○傷害而受有左手挫
    傷、第三、四指骨折等傷害，業據證人王陳月照、陳糧及陳力源證述明確，並有
    博正醫院九十一年二月二十一日診斷證明書及同年八月九日以九十一博人字第
    八號函檢附病歷表附卷可稽，而被告乙○○事後透過對講機，告知被害人黃錦
    桂欲找被告丙○○理論，因被告丙○○避不見面，始憤而以磚塊砸毀玻璃，亦經
    被告乙○○供承甚明，核與被害人黃錦桂到庭證述：乙○○後來在晚上十一點多
    來按我家對講機要談事情，對講機是我講的，他說要找他舅舅，我說時間晚了叫
    他先回去，但是他就是要他舅舅出去，後來就砸我家的玻璃等情相符（九十一年
    八月一日訊問筆錄），並有照片四張在卷足憑，足證被告辯稱係因母親被打，欲
    找被告丙○○理論，因被告丙○○不出面，始基於氣憤，拿磚塊砸毀被害人黃錦
    桂住家玻璃，並未出言恐嚇等語，應屬實情。再審酌被告乙○○於案發後曾打電
    話給在長庚醫院工作的陳雲騰（即被告丙○○與案外人黃錦桂之子），並未出言
    恐嚇等情，亦據證人陳雲騰於偵訊時證述屬實（見偵查卷第二十二頁），是被告
    乙○○果真有恐嚇之意，可逕自打電話給陳雲騰，何須透過被害人黃錦桂轉述？
    益證被害人黃錦桂指述情節非無瑕疵。本件公訴人單憑被害人黃錦桂之片面指述
    ，遽以認定被告乙○○涉犯刑法第三百零五條之恐嚇危害安全罪嫌，揆諸上開說
    明，容有誤會。此外，復查無其他積極事證可認被告乙○○涉有本件恐嚇危害安
    全犯行，是被告乙○○被訴恐嚇危害安全部分犯行既屬不能證明，自應為被告乙
    ○○被訴恐嚇危害安全部分無罪判決之諭知。
三、被告乙○○、丙○○公訴不受理部分：
  (一)按告訴乃論之罪，告訴人於第一審辯論終結前，得撤回其告訴；又告訴經撤回者
    ，法院應諭知不受理之判決，刑事訴訟法第二百三十八條第一項，及第三百零三
    條第三款定有明文。
  (二)本件被告乙○○、丙○○二人因傷害等案件，經檢察官提起公訴，認被告乙○○
    涉犯刑法第三百五十四條之毀損罪、被告丙○○涉犯刑法第二百七十七條第一項
    之傷害罪，分別依依同法第三百五十七條及第二百八十七條前段之規定，均須告
    訴乃論。茲據告訴人丙○○及甲○○○以書狀聲明撤回告訴，有九十一年八月十
    五日書立和解書一紙附卷可稽，揆之前開說明，爰不經言詞辯論，逕為諭知被告
    乙○○被訴毀損部分、被告被訴傷害部分丙○○公訴不受理之判決。
據上論斷，應依刑事訴訟法第三百零一條第一項、第三百零三條第三款、第三百零七
條，判決如主文。
中      華      民      國    九十一    年      十      月     十一     日
                                  臺灣高雄地方法院刑事二庭
                                      法  官     劉定安
右正本證明與原本無異。
如不服本判決，應於判決送達後十日內，向本院提出上訴狀。
                                       書記官    蔡莉娟
中    華    民    國      九十一      年      十      月      十六      日
